臺灣高等法院高雄分院民事裁定　　　　　 96年度抗字第285號
抗　告　人　甲○○
上列抗告人因與聖光醫院間解除證據保全事件，對於中華民國
96年8月7日臺灣高雄地方法院96年度聲字第872 號所為裁定提
起抗告，本院裁定如下：
    主  文
抗告駁回。
抗告訴訟費用由抗告人負擔。
    理  由
一、抗告意旨稱：本件證據保全聲請案，業經高雄地方法院檢察
    署已簽分96年偵字第10909 號過失致死案，目前猶偵辦中，
    關於高雄地方法院95年全字第29號證物，已向該院調取中，
    故本案早有繫屬，民事訴訟待刑事起訴後，一併告訴，原裁
    定准予返還上開保全之證據，尚有未合云云。
二、查保全證據終結後逾30日，本案尚未繫屬者，法院得依利害
    關係人之聲請，以裁定解除保全證據所為文書，物件之留置
    或為其他適當之處置。民事訴訟法第376 條之2 第1 項定有
    明文。本件抗告人前聲請證據保全，經原法院以95年度全字
    第29號裁定准許，並於95年11月3 日至聖光醫院就如原裁定
    附表二所示之證據予以保全並留置，執行完畢，抗告人並未
    依法於保全證據終結後30日內，對聖光醫院提起本案訴訟（
    含民事訴訟、支付命令、調解事件等），業據原法院函查明
    確（原審卷4-9 頁），且抗告人亦自陳本件保全證據，業經
    高雄地檢署以過失致死案偵查中，待刑事起訴一併告訴（見
    抗告狀所載）。按民事訴訟法第376 條之2 第1 項所稱之本
    案訴訟係指民事訴訟而非刑事訴訟，此觀民事訴訟法第368
    條至第376 條之2 關於證據保全之規定自明。且刑事訴訟法
    第219 條之1 至第219 條之8 ，亦另定有證據保全，本件抗
    告人於聲請為民事證據保全後，既未於保全證據終結後30日
    內，依法提起本案訴訟（含民事訴訟、支付命令、調解事件
    ），則聖光醫院聲請解除證據保全，原裁定予以准許，核與
    民事訴訟法第376 條之2 第1 項規定，並無不合，抗告意旨
    指摘原裁定不當，為無理由，抗告應予駁回。是否另為刑事
    證據保全，係另一法律問題，附予明。
三、據上論結，本件抗告為無理由，依民事訴訟法第495 條之1
    、第449條第1項、第95條、第78條裁定如主文。
中　　華　　民　　國　　96　　年　　10　　月　　1 　　日
                            民事第一庭
                                審判長法官  黃金石
                                法      官  林健彥
                                法      官  謝肅珍
以上正本證明與原本無異。
如不服本裁定應於送達後10日內向本院提出再抗告狀（並按他造
當事人之人數附繕本），並繳納再抗告費新台幣1,000 元。再為
抗告應以適用法規顯有錯誤為理由，並經本院之許可，該許可以
原裁定所涉及之法律見解具有原則上之重要性者為限，並委任律
師為代理人。抗告人之配偶、三親等內之血親、二親等內之姻親
，或抗告人為法人、中央或地方機關時，其所屬專任人員具有律
師資格並經法院認適當者，亦得為第三審代理人。抗告人或其法
定代理人具有律師資格者及前項情形，應於提起抗告或委任時釋
明之。
中　　華　　民　　國　　96　　年　　 10 　月　　2 　　日
                                書  記  官  劉金萍
                                                      Ｆ
